臺灣臺中地方法院民事判決　九十年度小上字第九五號
　　上　訴　人　甲○○
　　被 上 訴人　天威保全股份有限公司
　　法定代理人　楊文山
右當事人間請求給付報酬事件，上訴人對於民國九十年八月二十四日本院台中簡易庭
九十年度中小字第九三○號第一審判決提起上訴，本院判決如左：
    主      文
上訴駁回。
第二審上訴費用新台幣佰壹拾伍元由上訴人負擔。
    理      由
一、按對於小額程序之第一審判決上訴，非以其違背法令為理由，不得為之；又小額
    程序之第二審判決，依上訴意旨足認上訴為無理由者，得不經言詞辯論為之；民
    事訴訟法第四百三十六條之二十四、第四百三十六條之二十九第二款分別定有明
    文。再依同法第四百三十六條之三十二準用同法第四百六十八條及第四百六十九
    條第一款至第五款規定，判決不適用法規或適用不當者，為違背法令；判決有同
    法第四百六十九條第一款至第五款所列情形之一者，為當然違背法令；是當事人
    提起上訴，如依民事訴訟法第四百三十六條之三十二準用同法第四百六十八條規
    定，以小額程序判決有不適用法規或適用法規不當為理由時，其上訴狀或理由書
    應有具體之指摘，並揭示該法規之條項或其內容；若係成文法以外之法則，應揭
    示該法則之旨趣；倘為司法院解釋或最高法院之判例，則應揭示該判解之字號或
    其內容；如依同法第四百三十六條之三十二準用同法第四百六十九條第一款至第
    五款所列情形之一為理由時，其上訴狀或理由書，應揭示合於各該條款之事實。
二、本件上訴人上訴主張：原審判決係以：「．．．至被告雖另辯稱因其事後未與原
    告訂立保全服務契約，上開設備均已拆除，原告於施工前曾表示訂約前之施工及
    服務不予收費，是即非得向被告請求上開金額等情，然此既為原告所否認．．．
    」云云，而為不利於上訴人之判決。惟被上訴人於原審最後一次庭訊確實自陳，
    當初於安裝保全設備前，兩造有表示如將來未訂立契約者，該等設備及安裝及拆
    除費用，上訴人毋庸負擔，被上訴人僅辯稱，於前開保全設備拆除後，被上訴人
    公司內部始擅自變更原約定，而提出本件請求，要求上訴人應給付該等費用云云
    ，此有該次庭訊錄音帶可稽（如該次庭訊筆錄未記載該等要旨，茲以本書狀請求
    依法庭錄音辦法請求更正筆錄）。是上訴人於原審主張當初安裝保全設備前，兩
    造有表示如將來未訂立契約者，該等設備安裝及拆除費用，上訴人毋庸負擔，該
    等事實既為被上訴人所自認，依民事訴訟法第二百七十九條第一項之規定，上訴
    人自毋庸再舉證，且法院亦應以此作為判決之基礎，然原審違背上開規定，於判
    決理由認定上訴人並未舉證云云，此即有同法第四百六十八條所規定判決違背法
    令之違誤。
三、經查：依原審九十年八月二日言詞辯論筆錄所載，上訴人係抗辯：「但（原告）
    有說在合約簽訂前不收款」、「原告說有施工不收錢」等語；被上訴人則稱：「
    我們是讓對方先使用，再行簽約」、「可能當時業務員有說暫時使用先不收費，
    但目前事（是）請求的是原告因而另行發包而先行交付的費用」等語。顯見上訴
    人於原審言詞辯論時所辯被上訴人有說在合約簽訂前不收款之事實，已為被上訴
    人所否認，並未為被上訴人所自認在案。又本院依上訴人之聲請勘驗原審言詞辯
    論時所錄製之錄音帶，結果發現「全捲之聲音均不清晰無法辨識其內容」乙情，
    有本院製作之勘驗筆錄一份附卷可稽，故尚難以該捲錄音帶為有利於上訴人之證
    據。而上訴人又無法舉出其他證據證明被上訴人於原審有自認上訴人所辯被上訴
    人有說在合約簽訂前不收款之事實，是上訴人此部分主張即難採憑。
四、按當事人主張有利於己之事實者，就其事實有舉證之責任。但法律別有規定，或
    依其情形顯失公平者，不在此限。復按當事人主張之事實，經他造於準備書狀內
    或言詞辯論時或在受命法官、受託法官前自認者，無庸舉證。民事訴訟法第二百
    七十七條及第二百七十九條第一項分別定有明文。而上訴人於原審所辯被上訴人
    有說在合約簽訂前不收款之事實，既為被上訴人所否認，本件即無上開民事訴訟
    法第二百七十九條第一項之適用。且上訴人於原審所辯被上訴人有說在合約簽訂
    前不收款之事實，係有利於上訴人之事實，既為被上訴人所否認，依上開民事訴
    訟法第二百七十七條之規定，上訴人就該事實應負有舉證之責任。惟上訴人於原
    審並未就該事實舉證以實其說，原審判決因此為不利於上訴人之認定，要難認有
    何違背證據法則或其他法令之處。綜上所述，上訴意旨指摘原審判決違背法令云
    云，顯無理由，爰不經言詞辯論，逕以判決駁回之。
五、據上論結，本件上訴為無理由，依民事訴訟法第四百三十六條之二十九第二款、
    第四百三十六條之三十二第一項、第二項、第四百四十九條第一項、第七十八條
    、第四百三十六條之十九第一項，判決如主文。
中　　　華　　　民　　　國　　九十一　　年　　　五　　　月　　 十六 　　日
                                臺灣臺中地方法院民事第四庭
~B審判長法官　張恩賜
~B法　　　官　林洲富
~B法　　　官　許秀芬
右為正本係照原本作成
本判決不得上訴
中　　　華　　　民　　　國　　九十一　　年　　　五　　　月　　 十六 　　日
~B法院書記官
